臺灣高等法院臺中分院刑事裁定　
111年度聲字第2399號
聲  請  人  臺灣高等檢察署臺中檢察分署檢察官     
受  刑  人  洪志豪

                   
　　　　　　　　　　
上列聲請人因受刑人竊盜等數罪併罰有二裁判以上，聲請定其應
執行之刑（聲請案號：111年度執聲字第1042號），本院裁定如
下：  
    主  文
甲○○因犯如附表所示各罪所處之刑，應執行有期徒刑壹年柒月。
    理  由
一、聲請意旨略以：受刑人甲○○因竊盜等數罪，先後判決確定如
    附表所示，數罪中雖有刑法第50條第1項但書所列情形，惟
    受刑人已請求檢察官聲請定應執行刑，有臺灣南投地方檢察
    署民國111年11月9日(聲請書誤載為113年8月3日)「刑法第5
    0條第1項但書案件是否請求定應執行刑調查表」足稽，應依
    刑法第50條第2項、第53條、第51條第5款規定，定其應執行
    之刑，爰依刑事訴訟法第477條第1項聲請裁定等語。
二、裁判確定前犯數罪者，併合處罰之，但有刑法第50條第1項 
    但書之情形，經受刑人請求檢察官聲請定應執行刑者，依第
    51條規定定之；又數罪併罰，有二裁判以上者，依刑法第51
    條規定，定其應執行之刑；而數罪併罰，分別宣告其罪之刑
    ，宣告多數有期徒刑者，於各刑中之最長期以上，各刑合併
    之刑期以下，定其刑期，但不得逾30年，刑法第50條、第53
    條、第51條第5款分別定有明文。按數罪併罰之定應執行之
    刑，係出於刑罰經濟與責罰相當之考量，並非予以犯罪行為
    人或受刑人不當之利益，為一種特別的量刑過程，相較於刑
    法第57條所定科刑時應審酌之事項係對一般犯罪行為之裁量
    ，為定應執行刑之宣告，乃對犯罪行為人本身及所犯各罪之
    總檢視，除應考量行為人所犯數罪反應出之人格特性，並應
    權衡審酌行為人之責任與整體刑法目的及相關刑事政策，在
    量刑權之法律拘束性原則下，依刑法第51條第5款之規定，
    採限制加重原則，以宣告各刑中之最長期為下限，各刑合併
    之刑期為上限，但最長不得逾30年，資為量刑自由裁量權之
    外部性界限，並應受法秩序理念規範之比例原則、平等原則
    、責罰相當原則、重複評價禁止原則等自由裁量權之內部抽
    象價值要求界限之支配，以使輕重得宜，罰當其責，俾符合
    法律授與裁量權之目的，以區別數罪併罰與單純數罪之不同
    ，兼顧刑罰衡平原則（最高法院100年度台抗字第440號刑事
    裁定意旨參照）。又酌定執行刑，審酌各罪間關係時，宜綜
    合考量數罪侵害法益之異同、對侵害法益之加重效應及時間
    、空間之密接程度，各罪間之獨立程度較高者，宜酌定較高
    之執行刑，但仍宜注意維持輕重罪間刑罰體系之平衡。行為
    人所犯數罪係侵害不可替代性或不可回復性之個人法益者，
    宜酌定較高之執行刑。107年8月7日司法院院台廳刑一字第1
    070021860號函訂定並自即日生效之「刑事案件量刑及定執
    行刑參考要點」第24、25點規定可供參考。再者，刑事訴訟
    法第370條第2項、第3項，已針對第二審上訴案件之定應執
    行之刑，明定有不利益變更禁止原則之適用。而分屬不同案
    件之數罪併罰，倘數裁判宣告數罪之刑，曾經分別定其執行
    刑，其後再依數罪併罰規定合併定其應執行刑，或一裁判宣
    告數罪之刑，曾經定其執行刑，再與其他裁判宣告之刑定其
    執行刑時，法理上均應同受此原則之拘束。亦即，上述另定
    之執行刑，其裁量所定之刑期，不得較重於原定執行刑之總
    和或原定執行刑加計宣告刑之總和。
三、經查，受刑人甲○○所犯如附表所示竊盜等數罪，各處如附表
    所示之刑，均經確定在案。其中附表編號1至2所示2罪，曾
    經臺灣南投地方法院以111年度投簡字第205號判決判處罪刑
    ，定應執行有期徒刑5月確定（得易科罰金）；附表編號3至
    5所示3罪，曾經同法院以111年度易字第101號判決判處罪刑
    ，並就編號4-5所示2罪定應執行有期徒刑9 月（得易科罰金
    )，上訴後，經本院以111年度上易字第752號判決駁回上訴
    確定，有各該判決書及臺灣高等法院被告前案紀錄表在卷可
    稽。而受刑人所犯如附表編號1、2、4、5所示之罪，為得易
    科罰金、得易服社會勞動之罪，所犯如附表編號3 所示之罪
    ，為不得易科罰金、不得易服社會勞動之罪，然受刑人就如
    附表所示各罪已請求檢察官聲請定應執行刑，有受刑人111
    年11月9日「刑法第50條第1項但書案件是否請求定應執行刑
    調查表」在卷可稽，依刑法第50條第2項規定，本件檢察官
    聲請定應執行刑之程序合法。且受刑人經本院函詢對本件聲
    請定應執行刑意見，給予陳述意見機會，其於同年12月1日
    收受本院函文後表示無意見等語，有本院函文、送達證書及
    陳述意見表在卷可參（本院卷第59-64頁)。爰審酌受刑人所
    犯如附表所示各罪，分別為違反性騷擾防治法第25條之罪（
    2罪，附表編號1、2）、竊盜罪（3罪，附表編號3-5），二
    者行為態樣不同，罪質相異，各侵犯他人身體自主權及財產
    法益，犯罪時間介於110年5月至同年7月間（其中附表編號1
    、2犯罪時間相近），且參諸刑法第51條第5款係採限制加重
    原則，而非累加原則之意旨，並兼衡附表所示各罪依其犯罪
    情節所量定之刑、曾定應執行刑所形成之刑期上限，及前揭
    所述之比例原則、責罰相當原則等自由裁量權之內部性界限
    等情，合併定其應執行之刑如主文所示。
四、據上論斷，依刑事訴訟法第477條第1項，刑法第50條第2項
    、第53條、第51條第5款，裁定如主文。
中　　華　　民　　國　　111 　年　　12　　月　　12　　日
            刑事第十庭     審判長法　官   陳  宏  卿
　　　　　　　　　　　　　　　　 法　官   楊  陵  萍
                                 法　官   林  美  玲
以上正本證明與原本無異。
不得抗告。
                                 書記官   趙  郁  涵
　　　　　　　　　　　　　　　　 
中　　華　　民　　國　　111 　年　　12　　月　　12　　日
          附表：受刑人甲○○定應執行刑案件一覽表
編      號  1 2 3 罪      名  違反性騷擾防治法 違反性騷擾防治法 加重竊盜 宣  告  刑  有期徒刑3月 有期徒刑3月 有期徒刑7月 犯 罪 日 期  110年5月4日 110年5月12日 110年6月8日 偵 查 機 關 年 度 案 號  南投地檢110年度偵字第3892號 南投地檢110年度偵字第3892號 南投地檢110年度偵字第3888、3890、3994號 最後 事實審 法院 南投地院 南投地院 臺中高分院  案號 111年度投簡字第205號 111年度投簡字第205號 111年度上易字第752號  判決 日期 111年5月31日 111年5月31日 111年10月5日 確定 判決 法院 南投地院 南投地院 臺中高分院  案號 111年度投簡字第205號 111年度投簡字第205號 111年度上易字第752號  判決確定日期 111年6月29日 111年6月29日 111年10月5日 是否為得易科罰金、易服社會勞動之案件  得聲請易科罰金 得聲請易服社會勞動 得聲請易科罰金 得聲請易服社會勞動 不得聲請易科罰金 不得聲請易服社會勞動 備       註  南投地檢111年度執字第1190號 南投地檢111年度執字第1190號 南投地檢111年度執字第1862號   附表編號1、2曾定應執行有期徒刑5月   

編      號  4 5 本欄空白 罪      名  加重竊盜(自首) 加重竊盜未遂  宣  告  刑  有期徒刑5月 有期徒刑5月  犯 罪 日 期  110年7月5日 110年6月21日  偵 查 機 關 年 度 案 號  南投地檢110年度偵字第3888、3890、3994號 南投地檢110年度偵字第3888、3890、3994號  最後 事實審 法院 臺中高分院 臺中高分院   案號 111年度上易字第752號 111年度上易字第752號   判決 日期 111年10月5日 111年10月5日  確定 判決 法院 臺中高分院 臺中高分院   案號 111年度上易字第752號 111年度上易字第752號   判決確定日期 111年10月5日 111年10月5日  是否為得易科罰金、易服社會勞動之案件  得聲請易科罰金 得聲請易服社會勞動 得聲請易科罰金 得聲請易服社會勞動  備       註  南投地檢111年度執字第1863號 南投地檢111年度執字第1863號    附表編號4、5曾定應執行有期徒刑9月